Config:
  hfst:
    Gen: ../../../src/generator-gt-norm.hfst
    Morph: ../../../src/analyser-gt-norm.hfst
  xerox:
    Gen: ../../../src/generator-gt-norm.xfst
    Morph: ../../../src/analyser-gt-norm.xfst
    App: lookup

Tests:

  Verb - gisíid - ENGLISH : # CLASS_IID

     gisíid+V+Sg+Impv: gisíid
     gisíid+V+Imm+Pres: gisíida
     gisíid+V+Interr+Simp+Pres: gisíid
     gisíid+V+Simp+Pres: gisíidang
     gisíid+V+Dir+Past: gisíidan
     gisíid+V+Interr+Past: gisíidaa
     gisíid+V+Indir+Past: gisíidaan
     gisíid+V+Rel: gisíids
     gisíid+V+Rel+Evid: gisíidaas
     gisíid+V+NonFact: gisíidang
     gisíid+V+Past+NonFact: gisíidaa.ang
     gisíid+V+Interr+Pres+Hab: gisíidang
     gisíid+V+Pres+Hab: gisíidanggang
     gisíid+V+Pres+Hab+NonFact: gisíidangang
     gisíid+V+Dir+Past+Hab: gisíidiinii
     gisíid+V+Interr+Past+Hab: gisíidaangaa
     gisíid+V+Indir+Past+Hab: gisíidaangaan
     gisíid+V+Interr+Fut+Long: gisíidäsaa
     gisíid+V+Interr+Fut+Short: gisíidäs
     gisíid+V+Simp+Fut: gisíidäsaang
     gisíid+V+Imm+Fut: gisíidäsga
     gisíid+V+Rel+Fut: gisíidäsaas
     gisíid+V+Fut+NonFact: gisíidäsaa.ang
     gisíid+V+Interr+Near+Fut: gisíidang k̲asaʼáa
     gisíid+V+Near+Fut: gisíidang k̲asaʼáang
     gisíid+V+Interr+VNear+Fut: gisíidang k̲asaasdláa
     gisíid+V+VNear+Fut: gisíidang k̲asaasdláang
     gisíid+V+Bias+Imm+Pres: gisíidʼuuj
     gisíid+V+Bias+Simp+Pres: gisíidʼuujang
     gisíid+V+Res: gisíidäsaaʼuujang
     gisíid+V+Bias+Interr+Pres: gisíidʼus
     gisíid+V+Bias+Interr+Past: gisíidʼujaa
     gisíid+V+Bias+Interr+Past+Hab: gisíidʼuujaangaa
     gisíid+V+Bias+Interr+Fut: gisíidäsaaʼus
     gisíid+V+Cert+Pres: gisíidʼahlanggang
     gisíid+V+Cert+Past: gisíidʼahlanggan
     gisíid+V+Cert+Past+Hab: gisíidʼahlanggiinii
     gisíid+V+Cert+Fut: gisíidäsaaʼahlans
     gisíid+V+Cert+Rel: gisíidʼahlans
     gisíid+V+Ints+Past: gisíidaaʼahlang
     gisíid+V+Cont: gisíidaaʼahlanggaa
     gisíid+V+Ctfact+Pres: gisíidaaʼahlanggang
     gisíid+V+Rflx: gisíidʼahl
     gisíid+V+Fut+Rflx+Interr: gisíidäseehl
     gisíid+V+Pl+Impv: gisíidʼuu
     gisíid+V+3pl+Imm+Pres: gisíidʼwaa
     gisíid+V+3pl+Interr+Simp+Pres: gisíidʼwaa
     gisíid+V+3pl+Simp+Pres: gisíidʼwaang
     gisíid+V+3pl+Dir+Past: gisíidʼwägan
     gisíid+V+3pl+Interr+Past: gisíidʼaawaa
     gisíid+V+3pl+Indir+Past: gisíidʼaawaan
     gisíid+V+3pl+Rel: gisíidʼwaas
     gisíid+V+3pl+Rel+Evid: gisíidʼaawaas
     gisíid+V+3pl+NonFact: gisíidʼwaa.ang
     gisíid+V+3pl+Past+NonFact: gisíidʼaawaa.ang
     gisíid+V+3pl+Interr+Pres+Hab: gisíidangʼwaa
     gisíid+V+3pl+Pres+Hab: gisíidangʼwaang
     gisíid+V+3pl+Pres+Hab+NonFact: gisíidangʼwaa.ang
     gisíid+V+3pl+Dir+Past+Hab: gisíidʼwägiinii
     gisíid+V+3pl+Interr+Past+Hab: gisíidʼwägaangaa
     gisíid+V+3pl+Indir+Past+Hab: gisíidʼwägaangaan
     gisíid+V+3pl+Interr+Fut+Long: gisíidʼwaaäsaa
     gisíid+V+3pl+Interr+Fut+Short: gisíidʼwaaäs
     gisíid+V+3pl+Simp+Fut: gisíidʼwaaäsaang
     gisíid+V+3pl+Imm+Fut: gisíidʼwaaäsga
     gisíid+V+3pl+Rel+Fut: gisíidʼwaaäsaas
     gisíid+V+3pl+Fut+NonFact: gisíidʼwaaäsaa.ang
     gisíid+V+3pl+Interr+Near+Fut: gisíidʼwaa.ang k̲asaʼáa
     gisíid+V+3pl+Near+Fut: gisíidʼwaa.ang k̲asaʼáang
     gisíid+V+3pl+Interr+VNear+Fut: gisíidʼwaa.ang k̲asaasdláa
     gisíid+V+3pl+VNear+Fut: gisíidʼwaa.ang k̲asaasdláang
     gisíid+V+3pl+Bias+Imm+Pres: gisíidʼwaaʼuuj
     gisíid+V+3pl+Bias+Simp+Pres: gisíidʼwaaʼuujang
     gisíid+V+3pl+Res: gisíidʼwaaäsaaʼuujang
     gisíid+V+3pl+Bias+Interr+Pres: gisíidʼwaaʼus
     gisíid+V+3pl+Bias+Interr+Past: gisíidʼwaaʼujaa
     gisíid+V+3pl+Bias+Interr+Past+Hab: gisíidʼwaaʼuujaangaa
     gisíid+V+3pl+Bias+Interr+Fut: gisíidʼwaaäsaaʼus
     gisíid+V+3pl+Cert+Pres: gisíidʼwaaʼahlanggang
     gisíid+V+3pl+Cert+Past: gisíidʼwaaʼahlanggan
     gisíid+V+3pl+Cert+Past+Hab: gisíidʼwaaʼahlanggiinii
     gisíid+V+3pl+Cert+Fut: gisíidʼwaaäsaaʼahlans
     gisíid+V+3pl+Cert+Rel: gisíidʼwaaʼahlans
     gisíid+V+3pl+Ints+Past: gisíidʼaawaaʼahlang
     gisíid+V+3pl+Cont: gisíidʼaawaaʼahlanggaa
     gisíid+V+3pl+Ctfact+Pres: gisíidʼaawaaʼahlanggang
     gisíid+V+3pl+Rflx: gisíidʼwaaʼahl
     gisíid+V+3pl+Fut+Rflx+Interr: gisíidʼwaaäseehl
     gisíid+V+Neg+Sg+Impv: gisíidʼang
     gisíid+V+Neg+Imm+Pres: gisíidʼangga
     gisíid+V+Neg+Interr+Simp+Pres: gisíidʼang
     gisíid+V+Neg+Simp+Pres: gisíidʼanggang
     gisíid+V+Neg+Dir+Past: gisíidʼanggan
     gisíid+V+Neg+Interr+Past: gisíidʼaangaa
     gisíid+V+Neg+Indir+Past: gisíidʼaangaan
     gisíid+V+Neg+Rel: gisíidʼans
     gisíid+V+Neg+Rel+Evid: gisíidʼaangaas
     gisíid+V+Neg+NonFact: gisíidʼangang
     gisíid+V+Neg+Past+NonFact: gisíidʼaangaa.ang
     gisíid+V+Neg+Interr+Pres+Hab: gisíidʼanggang
     gisíid+V+Neg+Pres+Hab: gisíidangʼanggang
     gisíid+V+Neg+Pres+Hab+NonFact: gisíidangʼangang
     gisíid+V+Neg+Dir+Past+Hab: gisíidʼanggiinii
     gisíid+V+Neg+Interr+Past+Hab: gisíidʼanggaangaa
     gisíid+V+Neg+Indir+Past+Hab: gisíidʼanggaangaan
     gisíid+V+Neg+Interr+Fut+Long: gisíidʼangäsaa
     gisíid+V+Neg+Interr+Fut+Short: gisíidʼangäs
     gisíid+V+Neg+Simp+Fut: gisíidʼangäsaang
     gisíid+V+Neg+Imm+Fut: gisíidʼangäsga
     gisíid+V+Neg+Rel+Fut: gisíidʼangäsaas
     gisíid+V+Neg+Fut+NonFact: gisíidʼangäsaa.ang
     gisíid+V+Neg+Interr+Near+Fut: gisíidang k̲asaaʼáng
     gisíid+V+Neg+Near+Fut: gisíidang k̲asaaʼánggang
     gisíid+V+Neg+Interr+VNear+Fut: gisíidang k̲asaasdläʼáng
     gisíid+V+Neg+VNear+Fut: gisíidang k̲asaasdläʼánggang
     gisíid+V+Neg+Bias+Imm+Pres: gisíidʼangʼuuj
     gisíid+V+Neg+Bias+Simp+Pres: gisíidʼangʼuujang
     gisíid+V+Neg+Res: gisíidʼangäsaaʼuujang
     gisíid+V+Neg+Bias+Interr+Pres: gisíidʼangʼus
     gisíid+V+Neg+Bias+Interr+Past: gisíidʼangʼujaa
     gisíid+V+Neg+Bias+Interr+Past+Hab: gisíidʼangʼuujaangaa
     gisíid+V+Neg+Bias+Interr+Fut: gisíidʼangäsaaʼus
     gisíid+V+Neg+Cert+Pres: gisíidʼaangʼahlanggang
     gisíid+V+Neg+Cert+Past: gisíidʼaangʼahlanggan
     gisíid+V+Neg+Cert+Past+Hab: gisíidʼaangʼahlanggiinii
     gisíid+V+Neg+Cert+Fut: gisíidʼangäsaaʼahlans
     gisíid+V+Neg+Cert+Rel: gisíidʼaangʼahlans
     gisíid+V+Neg+Ints+Past: gisíidʼaangaaʼahlang
     gisíid+V+Neg+Cont: gisíidʼaangaaʼahlanggaa
     gisíid+V+Neg+Ctfact+Pres: gisíidʼaangaaʼahlanggang
     gisíid+V+Neg+Rflx: gisíidʼaangʼahl
     gisíid+V+Neg+Fut+Rflx+Interr: gisíidʼangäseehl
     gisíid+V+Neg+Pl+Impv: gisíidʼangʼuu
     gisíid+V+Neg+3pl+Imm+Pres: gisíidʼangʼwaa
     gisíid+V+Neg+3pl+Interr+Simp+Pres: gisíidʼangʼwaa
     gisíid+V+Neg+3pl+Simp+Pres: gisíidʼangʼwaang
     gisíid+V+Neg+3pl+Dir+Past: gisíidʼangʼwägan
     gisíid+V+Neg+3pl+Interr+Past: gisíidʼangʼaawaa
     gisíid+V+Neg+3pl+Indir+Past: gisíidʼangʼaawaan
     gisíid+V+Neg+3pl+Rel: gisíidʼangʼwaas
     gisíid+V+Neg+3pl+Rel+Evid: gisíidʼangʼaawaas
     gisíid+V+Neg+3pl+NonFact: gisíidʼangʼwaa.ang
     gisíid+V+Neg+3pl+Past+NonFact: gisíidʼangʼaawaa.ang
     gisíid+V+Neg+3pl+Interr+Pres+Hab: gisíidangʼangʼwaa
     gisíid+V+Neg+3pl+Pres+Hab: gisíidangʼangʼwaang
     gisíid+V+Neg+3pl+Pres+Hab+NonFact: gisíidangʼangʼwaa.ang
     gisíid+V+Neg+3pl+Dir+Past+Hab: gisíidʼangʼwägiinii
     gisíid+V+Neg+3pl+Interr+Past+Hab: gisíidʼangʼwägaangaa
     gisíid+V+Neg+3pl+Indir+Past+Hab: gisíidʼangʼwägaangaan
     gisíid+V+Neg+3pl+Interr+Fut+Long: gisíidʼangʼwaaäsaa
     gisíid+V+Neg+3pl+Interr+Fut+Short: gisíidʼangʼwaaäs
     gisíid+V+Neg+3pl+Simp+Fut: gisíidʼangʼwaaäsaang
     gisíid+V+Neg+3pl+Imm+Fut: gisíidʼangʼwaaäsga
     gisíid+V+Neg+3pl+Rel+Fut: gisíidʼangʼwaaäsaas
     gisíid+V+Neg+3pl+Fut+NonFact: gisíidʼangʼwaaäsaa.ang
     gisíid+V+Neg+3pl+Interr+Near+Fut: gisíidʼwaa.ang k̲asaaʼáng
     gisíid+V+Neg+3pl+Near+Fut: gisíidʼwaa.ang k̲asaaʼánggang
     gisíid+V+Neg+3pl+Interr+VNear+Fut: gisíidʼwaa.ang k̲asaasdläʼáng
     gisíid+V+Neg+3pl+VNear+Fut: gisíidʼwaa.ang k̲asaasdläʼánggang
     gisíid+V+Neg+3pl+Bias+Imm+Pres: gisíidʼangʼwaaʼuuj
     gisíid+V+Neg+3pl+Bias+Simp+Pres: gisíidʼangʼwaaʼuujang
     gisíid+V+Neg+3pl+Res: gisíidʼangʼwaaäsaaʼuujang
     gisíid+V+Neg+3pl+Bias+Interr+Pres: gisíidʼangʼwaaʼus
     gisíid+V+Neg+3pl+Bias+Interr+Past: gisíidʼangʼwaaʼujaa
     gisíid+V+Neg+3pl+Bias+Interr+Past+Hab: gisíidʼangʼwaaʼuujaangaa
     gisíid+V+Neg+3pl+Bias+Interr+Fut: gisíidʼangʼwaaäsaaʼus
     gisíid+V+Neg+3pl+Cert+Pres: gisíidʼangʼwaaʼahlanggang
     gisíid+V+Neg+3pl+Cert+Past: gisíidʼangʼwaaʼahlanggan
     gisíid+V+Neg+3pl+Cert+Past+Hab: gisíidʼangʼwaaʼahlanggiinii
     gisíid+V+Neg+3pl+Cert+Fut: gisíidʼangʼwaaäsaaʼahlans
     gisíid+V+Neg+3pl+Cert+Rel: gisíidʼangʼwaaʼahlans
     gisíid+V+Neg+3pl+Ints+Past: gisíidʼangʼaawaaʼahlang
     gisíid+V+Neg+3pl+Cont: gisíidʼangʼaawaaʼahlanggaa
     gisíid+V+Neg+3pl+Ctfact+Pres: gisíidʼangʼaawaaʼahlanggang
     gisíid+V+Neg+3pl+Rflx: gisíidʼangʼwaaʼahl
     gisíid+V+Neg+3pl+Fut+Rflx+Interr: gisíidʼangʼwaaäseehl

